【裁判字號】    90,親,33
【裁判日期】    901221
【裁判案由】    否認子女
【裁判全文】
臺灣新竹地方法院民事判決  九十年度親字第三三號
    原      告    乙○○
    被      告    甲○○
    兼法定代理人  丙○○
右當事人間否認子女事件，本院判決如左：
    主    文
確認被告甲○○（民國○○○年○○月○日生，身分證字號：Ｚ000000000
號）非原告與被告丙○○之婚生子。
訴訟費用由被告負擔。
    事    實
甲、原告方面：
一、聲明：求為判決如主文所示。
二、陳述：緣原告與被告丙○○於民國六十九年間結婚，嗣原告於七十二年間因案入
    監服刑，至七十三年服刑期滿出監，即與被告丙○○開始分居，迄至雙方於八十
    年七月五日經法院判決離婚確定皆然，其後雙方亦無聯絡。原告頃於九十年八月
    十五日突接獲被告丙○○函送之戶籍謄本，內載被告甲○○於七十七年十二月十
    日出生，為原告之子，經原告質問被告丙○○，始知該甲○○為被告丙○○於與
    原告婚姻期間，與他人同居懷孕所生，雖被告甲○○因而受婚生之推定，然其確
    非被告丙○○自原告受胎所生，且原告係直至九十年八月間接獲被告丙○○寄來
    之戶籍謄本才得知上情。為此，爰訴請確認被告甲○○非原告與被告丙○○之婚
    生子。
三、證據：提出戶籍謄本一份為證，並聲請本院囑託國立台灣大學醫學院附設醫院就
    兩造血緣關係為鑑定。
乙、被告方面：
一、聲明：同意原告之請求。
二、陳述：對原告訴之聲明沒有意見，被告甲○○確係被告丙○○與訴外人謝文富同
    居期間受胎所生。
丙、本院依職權調取本院七十九年度婚字第三０七號、八十年度婚字第八十號民事訴
    訟事件卷宗。
    理    由
一、原告主張其與被告丙○○於六十九年間結婚，嗣原告於七十二年間因案入監服刑
    ，至七十三年服刑期滿出監，即與被告丙○○開始分居，迄至雙方於八十年七月
    五日經法院判決離婚確定皆然，其後雙方亦無聯絡。而其頃於九十年八月十五日
    突接獲被告丙○○函送之戶籍謄本，內載被告甲○○於七十七年十二月十日出生
    ，並受婚生推定為原告之子之情，業據原告提出戶籍謄本一份為證，復為被告所
    不否認，且據調取本院七十九年度婚字第三０七號、八十年度婚字第八十號民事
    訴訟事件卷宗查明無訛，應堪信為真實。
二、 按妻之受胎，係在婚姻關係存續中者，推定其所生子女為婚生子女；前項推定
     ，如夫妻之一方能證明妻非自夫受胎者，則得提起否認之訴，惟應於知悉子女
     出生之日起一年內為之；又前開所稱之受胎期間，係指從子女出生日回溯一百
     八十一日起至第三百零二日止，民法第一千零六十三條、第一千零六十二條第
     一項分別定有明文。查被告甲○○係七十七年十二月十日出生，有戶籍謄本在
     卷可稽，參諸上述，則被告甲○○確係在原告與被告丙○○之婚姻關係存續期
     間受胎所生，是依我民法前開規定，應推定被告甲○○為原告之婚生子。茲原
     告否認被告甲○○為原告之婚生子，而訴請確認被告甲○○非其與被告丙○○
     之婚生子，即應證明被告甲○○非被告丙○○自原告受胎所生。
三、查原告主張其自七十二年間起因案入監服刑，七十三年間刑滿出監後，即一直與
    被告丙○○分居，迄至雙方於八十年間經本院判決離婚確定之時猶然，被告甲○
    ○並非被告丙○○自原告受胎所生之事實，亦為被告丙○○所自認，另據本院依
    職權囑託國立台灣大學醫學院附設醫院就兩造之血緣關係鑑定結果，並認為經以
    ＤＮＡ比對分析結果，可以否認甲○○為乙○○與丙○○所生之小孩之情，有該
    院九十校附醫秘字第三０九六二號函及所附之親子鑑定報告書在卷可憑，足見原
    告前開主張之事實，應堪信為真實。
四、綜上所述，被告甲○○既非被告丙○○自原告受胎所生，且原告並於知悉被告甲
    ○○出生之日起一年內提起本件訴訟，則其訴請確認被告甲○○非原告之婚生子
    ，即非無據，為有理由。
五、據上論結，原告之訴為有理由，爰依民事訴訟法第七十八條、第八十五條第一項
    前段，判決如主文。
中      華      民      國    九十      年     十二     月    二十一    日
                                  臺灣新竹地方法院民事第一庭
~B法      官  鄭政宗
右為正本係照原本作成。
如對本判決上訴，須於判決送達後廿日內向本院提出上訴狀。
~B法院書記官  王恬如
中      華      民      國    九十      年     十二     月    二十一    日


司法院資訊處製作；財團法人民間司法改革基金會備份。
